【裁判字號】    97,台上,1378
【裁判日期】    970403
【裁判案由】    違反槍砲彈藥刀械管制條例
【裁判全文】
最高法院刑事判決            九十七年度台上字第一三七八號
上 訴 人  甲○○
          乙○○
                  （另案
上列上訴人等因違反槍砲彈藥刀械管制條例案件，不服台灣高等
法院台中分院中華民國九十六年十一月二十七日第二審判決（九
十六年度上訴字第二四三九號，起訴案號：台灣台中地方法院檢
察署九十六年度偵字第八七七八號），提起上訴，本院判決如下
：
    主  文
上訴駁回。
    理  由
按刑事訴訟法第三百七十七條規定，上訴於第三審法院，非以判
決違背法令為理由，不得為之。是提起第三審上訴，應以原判決
違背法令為理由，係屬法定要件。如果上訴理由書狀並未依據卷
內訴訟資料，具體指摘原判決不適用何種法則或如何適用不當，
或所指摘原判決違法情事，顯與法律規定得為第三審上訴理由之
違法情形，不相適合時，均應認其上訴為違背法律上之程式，予
以駁回。本件原判決認定上訴人乙○○於民國九十六年一月間，
在台中市○○路收受綽號「小胖」之不詳姓名者所交付具有殺傷
力、仿ＦＮ廠一九一０型半自動手槍換裝土造金屬槍管之改造手
槍（含彈匣一個）一支及土造子彈四發，作為「小胖」向其借款
之質押，未經許可而持有之。同年三月間，乙○○將該槍、彈交
予上訴人甲○○，甲○○亦未經許可予以寄藏，並藏放在台中市
北屯區○○路一二一之二號四樓其住處房間內，經警於同月三十
一日查獲等情。爰維持第一審論處乙○○未經許可，持有可發射
子彈具有殺傷力之改造手槍（累犯）罪刑，甲○○未經許可，寄
藏可發射子彈具有殺傷力之改造手槍罪刑之判決，駁回上訴人等
在第二審之上訴，已綜合全部卷證資料，敘明其所憑之證據及認
定之理由，從形式上觀察，並無判決違背法令之情形存在。復查
乙○○供稱上開槍、彈係綽號「小胖」者所交付，嗣雖陳明「小
胖」之姓名為「王致皓」及其行動電話門號，惟又改稱無法確定
「小胖」之真實姓名及是否確為「王致皓」等語。則「小胖」究
係何人，「王致皓」與本案有何關聯，均無從調查，判決內已加
說明（見原判決第六頁第二十行至第七頁第二十六行）。乙○○
既未供述全部槍、彈之來源，因而查獲或防止重大危害治安事件
之發生，自無從依槍砲彈藥刀械管制條例第十八條第四項前段之
規定減免其刑。乙○○上訴意旨對於原判決所為之論斷，究竟如
何違背法令，未依據卷內訴訟資料具體指摘，僅漫稱其已供出槍
枝來源，請予減刑等語，徒憑陳詞再為空泛之爭執，難謂符合第
三審上訴之法定要件。又原判決本其確認之事實，論甲○○以槍
砲彈藥刀械管制條例第八條第四項未經許可，寄藏可發射子彈具
有殺傷力之改造手槍罪，理由內已論敘綦詳（見原判決第七頁第
二十九行至第八頁第十五行），與事實之認定並無矛盾之違法情
事。甲○○上訴意旨以原判決論以非法寄藏改造手槍罪，與事實
之認定相互矛盾等語，持己見任意指摘，亦非適法之第三審上訴
理由。上訴人等上訴意旨指摘之各節，均與法律規定得為第三審
上訴理由之違法情形，不相適合，其等上訴為違背法律上之程式
，均應予駁回。
據上論結，應依刑事訴訟法第三百九十五條前段，判決如主文。
中    華    民    國  九十七  年    四    月    三    日
                      最高法院刑事第十二庭
                          審判長法官  花  滿  堂
                                法官  黃  正  興
                                法官  陳  東  誥
                                法官  林  錦  芳
                                法官  陳  世  淙
      本件正本證明與原本無異
                                      書  記  官
中    華    民    國  九十七  年    四    月    七    日
                                                      Ｑ


司法院資訊處製作；財團法人民間司法改革基金會備份。
